臺灣高等法院刑事判決　　　　　　　　100年度上訴字第512號
上　訴　人
即　被　告　羅濟禎
上列上訴人因毒品危害防制條例案件，不服臺灣板橋地方法院99
年度訴字第622號，中華民國100年1月4日第一審判決（起訴案號
：臺灣板橋地方法院檢察署98年度偵字第31021號），提起上訴
，本院判決如下：
    主  文
上訴駁回。
    理  由
一、刑事訴訟法第三百六十一條第一項、第三百六十七條前段規
    定，不服地方法院之第一審判決而上訴者，應向管轄第二審
    之高等法院為之，其上訴書狀應敘述具體理由，若所敘述者
    ，不能認係具體理由，其上訴即不合法律上之程式，第二審
    法院，應以判決駁回之，同法第三百六十七條前段復定有明
    文。而所謂具體理由，必係依據卷內既有訴訟資料，或提出
    新事證，指摘或表明第一審判決於採證認事、用法或量刑等
    方面，是否有足以影響判決本旨之不當或違法，而構成應予
    撤銷之具體事由。若形式上雖已指出具體事由，然該事由與
    卷證資料不相符合，顯不足認原判決有何不當或違法者，自
    應認該上訴即非合法。
二、上訴意旨略以，本件監聽之對話內容與上訴人即被告（下稱
    上訴人）販賣第二級毒品甲基安非他命未遂之行為，欠缺必
    然結合關係，不足以確切證明上訴人有販毒未遂之行為；且
    證人林家正對於附表一之1、2之事實所為證言，並無法確認
    是否有向上訴人取得安非他命，證人林家正對於附表一之4
    部分，證稱忘記有無跟上訴人取得安非他命云云，尤不能證
    明上訴人。原審逕認上訴人販賣第二級毒品甲基安非他命未
    遂，有所違誤云云。
三、惟查：
  (一)關於原判決附表一編號1部分，即民國98年4月11日19時29分
    51秒之監聽譯文內容為：證人林家正：「濟公，我家正，方
    便嗎？」被告：「有啊」，證人林家正：「要去哪裡找你？
    」上訴人：「我過一個小時會回到家，或是板橋民生路『非
    常機車』你知不知道？」證人林家正：「『非常機車』我知
    道啊」，上訴人：「我差不多20分鐘到那裡啦」，證人林家
    正：「好。」；又關於原判決附表一編號2部分，即98年4月
    11日23時9分34秒之監聽譯文內容為：證人林家正：「濟公
    ，我家正，還有東西嗎？」上訴人：「還有」，證人林家正
    ：「要去哪裡找你？」上訴人：「一樣」，證人林家正：「
    好好，OK」，及98年4月12日2點17分56秒之監聽譯文「證人
    林家正：「濟公，我到了，在樓下」，被告：「好」；另關
    於附表一編號4部分，即98年4月18日13時45分46秒之監聽譯
    文內容：上訴人：「你不是要來」，證人林家正：「對啊，
    我現在人在臺北市」，上訴人：「好啦」，證人林家正：「
    還是你要過來」，上訴人：「那天那裡哦～不要不要」，證
    人林家正：「不然也有別的地方」，上訴人：「我在家等你
    好了啦」，證人林家正：「好」。其間關於買賣毒品之對話
    ，已灼然可見。原審參以據證人林家正於偵查中所證：伊透
    過朋友認識上訴人，伊販賣毒品來源之一就是上訴人，伊向
    上訴人購買毒品時係與上訴人用電話聯絡，而上開譯文係伊
    與上訴人通話，均係要向上訴人買甲基安非他命，價格為1
    公克3000元，每次買2至3公克，都是由伊前往上訴人位在板
    橋住處購買毒品，持續期間都在4月份等語，並佐以證人林
    家正於原審審理中所證：伊向上訴人買過甲基安非他命，買
    來販賣或自己施用，每次打電話給上訴人都是要拿毒品，98
    年4月11日19時29分51秒、98年4月11日23時9分34秒許及98
    年4月12日2點17分56秒之監聽譯文係伊要向上訴人拿甲基安
    非他命，一般都向上訴人拿1至3公克甲基安非他命等語，憑
    以認定證人林家正已經清楚說明每次打電話給被告都是要拿
    毒品，向上訴人拿甲基安非他命之原因係供己施用或販賣所
    用、時間在上開4月份監聽譯文所示之時間、地點均在上訴
    人位於板橋之住處、方式均為其主動打電話找上訴人要求購
    買甲基安非他命、價格為1公克甲基安非他命約3000元；並
    佐以上訴人坦承有於98年4月15日販賣安非他命與證人林家
    正等情，因而憑以認定上訴人與證人林家正間確實有毒品交
    易之情形，證人林家正上開證述其向上訴人購買甲基安非他
    命等情，並非憑空捏造，而應屬可採。是上訴意旨所指「本
    件監聽之對話內容與上訴人即被告（下稱上訴人）販賣第二
    級毒品甲基安非他命未遂之行為，欠缺必然結合關係，不足
    以確切證明上訴人有販毒未遂之行為」云云，顯與卷證資料
    不符。
  (二)關於證人林家正於原審證稱「無法確認是否有取得甲基安非
    他命」，或稱「忘記有無跟被告取得甲基安非他命」一節，
    原審業已採認並因而為上訴人有利之認定，謂：「依上開監
    聽譯文內容，僅可得證明被告於附表一編號1、2及4部分有
    允諾販賣甲基安非他命予證人林家正之事實」，「可見譯文
    無法證明被告與證人林家正嗣後交易是否成功，是證人林家
    正上開之證述，難以推論雙方交易已完成，應為有利於被告
    之認定，是附表一編號1、2、4之犯行，應屬未遂。」上訴
    人猶執為上訴理由，顯有誤會。
  (三)揆之首開法條說明，上訴即非合法，應予駁回，並不經言詞
    辯論為之。
據上論斷，應依刑事訴訟法第367條前段、第372條，判決如主文
。
中    華    民    國   100    年    3     月    25    日
                  刑事第二十三庭審判長法  官  童有德
                                      法  官  劉方慈
                                      法  官  陳祐治
以上正本證明與原本無異。
如不服本判決，應於收受送達後十日內向本院提出上訴書狀，其
未敘述上訴之理由者並得於提起上訴後十日內向本院補提理由書
（均須按他造當事人之人數附繕本）「切勿逕送上級法院」。
                                      書記官  林立柏
中    華    民    國   100    年    3     月    25    日